【裁判字號】    98,訴,728
【裁判日期】    981110
【裁判案由】    毒品危害防制條例
【裁判全文】
臺灣苗栗地方法院刑事判決               98年度訴字第728號
公  訴  人  臺灣苗栗地方法院檢察署檢察官
被      告  甲○○
                  （現另案於臺灣臺中監獄苗栗分監執行中）
上列被告因違反毒品危害防制條例案件，經檢察官提起公訴（98
年度毒偵字第1049號），被告於本院行準備程序時就被訴事實為
有罪之陳述，經本院合議庭裁定由受命法官獨任進行簡式審判程
序，判決如下：
    主      文
甲○○施用第一級毒品，累犯，處有期徒刑捌月。
    事實及理由
一、犯罪事實：
  (一)甲○○前於民國88年間因施用毒品案件，經本院裁定送觀察
    、勒戒後，認無繼續施用毒品之傾向，於88年5 月10日釋放
    出所，並由臺灣苗栗地方法院檢察署檢察官於同日以88年度
    偵緝字126 號為不起訴處分確定。甲○○又於92年間，因施
    用毒品案件，再經本院裁定送觀察、勒戒後，因認有繼續施
    用毒品之傾向而裁定令入戒治處所施以強制戒治並起訴，強
    制戒治部分，嗣因毒品危害防制條例修正，而於93年1 月9
    日釋放；起訴部分，則經本院以92年度訴字第191 號判決判
    處有期徒刑8 月確定，並與其另犯動產擔保交易法案件所判
    處之有期徒刑3 月，定其應執行刑為有期徒刑10月後，再與
    另犯竊盜案件所判處之有期徒刑2 月接續執行，於93年12月
    19日縮刑期滿執行完畢。復於94年間，因施用第一、二級毒
    品、加重竊盜等案件，分別經法院判處有期徒刑1 年、10月
    、2 年確定，嗣因中華民國96年罪犯減刑條例公布施行，經
    本院以96年度聲減字第1027號裁定，就施用第一、二級毒品
    案件減刑並與不應減刑之加重竊盜案件定應執行刑為有期徒
    刑2 年9 月確定，於97年9 月1 日縮短刑期假釋出監，併付
    保護管束，甫於98年2 月21日保護管束期滿，未經撤銷，視
    為執行完畢。
  (二)詎甲○○仍未戒除毒癮，復基於施用第一級毒品海洛因之犯
    意，於98年6 月25日晚上8 時許為警採尿時回溯26小時內某
    時，在其位於苗栗縣竹南鎮海口里16鄰保安林29號住處，以
    將海洛因混合食鹽水置於注射針筒（未扣案）內注射之方式
    ，施用第一級毒品海洛因1 次。嗣於98年6 月25日下午5 時
    45分許，在苗栗縣竹南鎮○○里○○路旁之遙控汽車練習場
    ，為苗栗縣警察局竹南分局海口派出所員警查獲甲○○另涉
    犯之竊盜案件時，甲○○於有偵查犯罪職權之苗栗縣警察局
    竹南分局海口派出所員警發覺前，即當場承認上開施用毒品
    犯行而自首，並接受裁判，且同意採集尿液送驗呈海洛因之
    代謝物嗎啡陽性反應。
二、上開犯罪事實，業據被告甲○○於警詢、本院準備程序及審
    理時坦承不諱，且其經苗栗縣警察局竹南分局海口派出所員
    警採集尿液送檢驗結果，確呈海洛因代謝物之嗎啡陽性反應
    ，有中山醫學大學附設醫院檢驗科藥物檢測中心於98年7 月
    16日出具之尿液檢驗報告、苗栗縣警察局竹南分局偵辦毒品
    案件尿液鑑驗代碼對照表、毒品初步鑑驗報告單各1 份、濫
    用藥物尿液檢驗檢體監管紀錄表3 紙在卷可稽。足認被告前
    開自白與事實相符，應堪採信。而被告雖於本院審理時供稱
    其施用第一級毒品海洛因之時間是在查獲前2 、3 天，惟按
    海洛因經注射或吸入人體後，約80% 於24小時內自尿中排出
    ，一般而言，尿液中能否驗出嗎啡陽性反應與其投與量、投
    與途徑、採尿時間、個人體質及檢測方法之靈敏度有關，國
    外曾有文獻報導注射6 毫克之海洛因鹽酸鹽，其代謝物嗎啡
    之平均可檢出時限約為26小時，經行政院衛生署藥物食品檢
    驗局以81年9 月8 日（81）藥檢壹字第8114885 號函述綦詳
    。被告上開採尿送驗結果，既呈嗎啡陽性反應，則依上揭說
    明，堪認被告係於98年6 月25日晚間8 時許為警採尿前回溯
    26小時內之某時施用第一級毒品無疑。從而，本案事證已臻
    明確，被告施用第一級毒品之犯行，洵堪認定，應依法論科
    。
三、核被告甲○○所為，係犯毒品危害防制條例第10條第1 項之
    施用第一級毒品罪。被告施用第一級毒品前後持有第一級毒
    品之低度行為，為其施用之高度行為所吸收，不另論罪。又
    被告前有如犯罪事實欄(一)所載之刑案科刑及執行紀錄，於98
    年2 月21日保護管束期滿，未經撤銷，視為執行完畢等情，
    有卷附臺灣苗栗地方法院檢察署刑案資料查註紀錄表及臺灣
    高等法院被告前案紀錄表各1 份在卷可參，其受有期徒刑之
    執行完畢後，5 年以內故意再犯本件有期徒刑以上之罪，為
    累犯，應依法加重其刑。又被告係因另涉竊盜案件，於98年
    6 月25日為警查獲，於有偵查犯罪職權之苗栗縣警察局竹南
    分局海口派出所警員發現前，即當場承認施用海洛因，並同
    意採尿送驗，呈海洛因之代謝物嗎啡陽性反應等情，有苗栗
    縣警察局竹南分局報告書、被告警詢筆錄及本院98年10月16
    日電話紀錄表各1 份附卷足憑，堪認被告係對於未發覺之罪
    自首而受裁判，爰依刑法第62條前段規定減輕其刑，並先加
    後減之。
四、爰審酌被告前已因施用毒品而經觀察勒戒及強制戒治，並曾
    判處罪刑入監執行，竟又再次施用毒品，無視於毒品對於自
    身健康之戕害及國家對於杜絕毒品犯罪之禁令，足見其未能
    從中記取教訓，惟念其犯罪後自首犯罪，坦承犯行，其所為
    主要係戕害自身，並未直接積極損害他人之利益暨其生活狀
    況、智識程度暨衡酌檢察官具體求刑範圍等一切情狀，量處
    如主文所示之刑，以資懲儆。
五、應適用之法條：
  (一)刑事訴訟法第273 條之1 第1 項、第299 條第1 項前段。
  (二)毒品危害防制條例第10條第1項。
  (三)刑法第11條前段、第47條第1 項、第62條前段。
六、本案經檢察官黃俊鳴到庭執行職務。
中    華    民    國    98    年    11    月    10    日
                  刑事第三庭    法  官  林佩儒
以上正本證明與原本無異。
如不服本判決，應於判決送達後10日內敘明上訴理由，向本院提
出上訴狀( 應附繕本) ，上訴於臺灣高等臺中法院。其未敘述上
訴理由者，應於上訴期間屆滿後20日內向本院補提理由書「切勿
逕送上級法院」。
                                書記官  陳玲君
中    華    民    國    98    年    11    月    10    日
附錄本案論罪法條全文：
毒品危害防制條例第10條
施用第一級毒品者，處6月以上5年以下有期徒刑。
施用第二級毒品者，處3年以下有期徒刑。


司法院資訊處製作；財團法人民間司法改革基金會備份。
